【裁判字號】    90,上易,94
【裁判日期】    900220
【裁判案由】    竊盜
【裁判全文】
臺灣高等法院高雄分院刑事判決          九十年度上易字第九四號
    上訴人
    即被告  乙○○
右上訴人因竊盜案件，不服臺灣高雄地方法院八十九年度易字第二四八五號中華民國
八十九年十月二十一日第一審判決（起訴案號：臺灣高雄地方法院檢察署八十九年度
偵字第三五三三號），提起上訴，本院判決如左：
      主      文
上訴駁回。
      事      實
一、乙○○曾於民國八十三年二月間，因違反肅清煙毒條例案件，經本院判處有期徒
    刑三年二月、罰金一千元確定，並於八十七年三月十一日執行完畢。詎仍不知悔
    改，竟基於意圖為自己不法所有之概括犯意，連續先於八十八年十二月五日十一
    時四十分許，在高雄市○○路與府北路附近伊特小鎮咖啡店前，見丙○○所有車
    號ＮＭＱ─００二號機車鑰匙仍掛在車上，乃下手竊取後據為己有，供己代步。
    復承前概括之犯意，於八十九年一月二十六日凌晨二時許，在高雄市○○區○○
    街二十一巷口，持其所有之油壓剪撬開甲○○所有車號Ｅ四─三七七二號自小貨
   車之電門鎖，再以螺絲起子發動引擎而竊取，得手後藏匿於高雄市市○路○○○
    街附近。嗣於八十九年二月三日二十三時許，乙○○騎該車號ＮＭＱ─００二號
    機車搭載周恆達至上址欲駕駛車號Ｅ四─三七七二號自小貨車時，為警查獲，並
    扣得該供行竊用之油壓剪一把。案經高雄市政府警察局刑警大隊移送台灣高雄地
    方法院檢察署檢察官偵查起訴。
      理      由
二、訊據上訴人即被告乙○○矢口否認有前揭竊盜犯行，辯稱：當晚周恒達要伊載他
    至貨車停放處旁，周恒達下車後，伊準備離去，即被警抓走；周恒達為脫罪，配
    合警方佈線蓄意誣陷伊，油壓剪是在貨車上取出，非伊所有，警訊時遭警方刑求
    云云。惟查：被告連續於上開時、地行竊該機車及自用小貨車之事實，業據被告
    於警訊中供承不諱，並扣有該行竊自用小貨車所用之油壓剪一把足資佐證。而該
    機車及自用小貨車分別為丙○○、甲○○所有，分別於上開時、地被竊等情，亦
    據被害人丙○○、甲○○於警訊中陳述明確，並有贓物認領保管單二份在卷足憑
    。又該自用小貨車係被告所竊得，由周恒達告知警方在場埋伏查獲等情，亦據證
    人周恒達於警訊及偵查中證述明確，且警方見被告騎該竊得機車後載周恒達至該
    停放竊得自用小貨車旁，始將被告查獲，警方偵訊時，並未對被告刑求等情，亦
    據證人即查獲警員張大茂、洪清耀分別於原審證述甚詳。況被告於偵查中仍供承
    查獲之油壓剪為其所有，用以敲壤鎖頭，使車輛剩電門開關，變成無鑰匙孔，直
    接以起子發動等情，足見上開機車及自用小貨車為被告所行竊，是其所辯，顯係
    卸責飾詞，不足採信，其犯行堪以認定。
三、被告持油壓剪行竊該自用小貨車之行為，係犯刑法第三百二十一條第一項第三款
    之攜帶兇器竊盜罪，其行竊該機車之行為，係犯刑法第三百二十條之竊盜罪。所
    犯普通竊盜與加重竊盜二罪，時間緊接，犯罪構成要件相同，顯係基於概括之犯
    意為之，應依連續犯之規定，論以情節較重之加重竊盜罪，並依法加重其刑。又
    被告曾因肅清煙毒條例案件，經本院判處有期徒刑三年二月確定，於八十七年三
    月十一日執行完畢，有被告全國前案紀錄表及台灣高雄地方法院檢察署刑案資料
    查註紀錄表各一紙在卷可按，五年以內再犯有期徒刑以上之本罪，為累犯，依法
    遞加重其刑，並遞加之。
四、原審因認被告犯上述之罪，而適用刑法第五十六條、第三百二十條第一項第三款
    、第四十七條、第三十八條第一項第二款，罰金罰鍰提高標準條例第一條前段之
    規定，並審酌被告素行不佳，且攜帶兇器行竊，危害非輕等一切情狀，量處有期
    徒刑拾月，扣押油壓剪一支，係被告所有，且係供犯本罪所用之物，併依法宣告
    沒收。其認事用法，並無不合，量刑亦屬適當，被告上訴意旨否認犯罪，指摘原
    判決不當，為無理由，應予駁回。
據上論結，應依刑事訴訟法第三百六十八條，判決如主文。
本案經檢察官陳新慶到庭執行職務。
中    華    民    國      九十      年       二       月     二  十     日
                              臺灣高等法院高雄分院刑事第六庭
                                  審判長法官  王憲義
                                        法官  張意聰
                                        法官  范惠瑩
右正本證明與原本無異。
不得上訴。
                                      書記官  許信宗
中    華    民    國      九十      年       二       月    二十二      日
刑法第三百二十條
意圖為自己或第三人不法之所有，而竊取他人之動產者，為竊盜罪，處五年以下有期
徒刑、拘役或五百元以下罰金。
意圖為自己或第三人不法利益，而竊佔他人之不動產者，依前項之規定處斷。
前二項之未遂犯罰之。
刑法第三百二十一條第一項第三款
犯竊盜罪而有左列情形之一者，處六月以上五年以下有期徒刑：
三、攜帶兇器而犯之者。
                                                                   Ｆ


司法院資訊處製作；財團法人民間司法改革基金會備份。
